# 请教陈版主一个关于企业分立成立子公司的若干问题！

提问人：茶前饭后 时间：2016-12-24 16:24:37
企业剥离资产投资新的子公司，问题 1 、剥离的资产是否需要评估？ 2 、母公司对剥离资产评估增值价差是不是确认为营业外收入？
是不是要对此块纳税？ 3 、新成立子公司的资产入账价值是否是评估值？ 4 、如果剥离资产时顺便把这块资产对应的债权债务一块剥离出去，可不可以附带一些未分配利润？也就是说剥离报表的完整一部分，多谢多谢！

回答人：chenyiwei
1 、以非货币性资产对子公司投资，应进行评估。 2 、会计上认为母公司以非货币性资产投资于子公司属于不具有商业实质的非货币性资产交换，以分出净资产的账面价值作为初始投资成本。税法上一般应确认资产转让所得，除非适用特殊性税务处理（估计可能性不大）。 3 、子公司对资产、负债的入账价值，如构成同一控制下业务合并的，应按这些资产、负债在母公司的原账面价值计量。
4 、不可以直接将未分配利润转入子公司。

提问人：2014 初学者 时间：2016-12-25 21:37:01
1 ，碰到的非货币性投资，评估之后该按照公允价值做为计量基础的，母子公司之间另有规定？ 2 ，剥离资产负债，差额通过资本公积核算。

回答人：chenyiwei
1 、母子之间可能涉及同一控制下的交易。 2 、是。

提问人：茶前饭后 时间：2016-12-26 12:26:20
多谢版主，我听说企业剥离资产成立新的公司属于对股东权益的一种变相分配，新公司应该按照评估值入账，评估差的需母公司交税，这样理解对吗？怎么理解？多谢

回答人：chenyiwei
新公司取得原公司的业务，如果属于同一控制下合并（新老公司实际控制人不变），则应按原账面价值入帐。税法上母公司需就分配所得作为股权转让所得交税。

提问人：zhs7403 时间：2016-12-26 13:05:04
剥离资产负债，差额通过资本公积核算这个如何理解?如果具有商业实质应该是进损益,不具有应该帐面净值转,和资本公积无关啊?

回答人：chenyiwei
原公司分出部分资产、负债，属于与股东之间的权益性交易，相当于以这部分资产、负债对股东进行分配，所以直接冲减权益。

提问人：2014 初学者 时间：2016-12-26 21:48:45
我公司(母公司，有 5 个全资子公司)将一个资产组（资产及配套负债，负债账面价值大于资产）剥离至一全资子公司，我公司账务处理时将差额记入资本公积了？子公司账务处理时记入未分配利润（子公司账面无资本公积）不知道对不对？不正确的话，能不能给出正确的财务处理啊？

回答人：chenyiwei
母公司调整长期股权投资明细；划出方子公司按划出净资产冲减权益；划入子公司按同一控制下合并处理。

提问人：呼叫帮助 时间：2018-03-17 14:05:34
陈版，请教您为什么不可以直接将未分配利润转入子公司？可以转为资本公积吧？

回答人：chenyiwei
这不是划入方子公司自身的经营积累，而且转入留存收益后可能用于分配，影响股东投入的完整性。所以不能转入划入方的留存收益，可以作为资本公积。